

# PRISCILIANO CORTÉS

9

951 364 9623



pris98.cortes@gmail.com



16 de septiembre N° 109, Col. Santa Elena, Santa Cruz Xoxocotlán, Oaxaca.

Soy un desarrollador web. Como programador, mi objetivo principal es construir software de calidad, responsive design y funcional. Con mi experiencia y habilidades me desenvuelvo en la resolución de problemas para ofrecer un buen servicio.

#### **COMPETENCIAS**



- Lenguaje: inglés - Básico.

Trabajo en equipo.Creativo.Responsable.Honesto.Autodidacta.Competitivo.

### FORMACIÓN ACADÉMICA



2016 - 2021. Instituto Tecnológico del Valle de Oaxaca. Ingeniería en Tecnologías de la Información y Comunicaciones.

#### **CURSOS**



- React JS con Firebase.
- React: De cero a experto (Hooks y MERN)
- Scrum master.
- Introducción al desarrollo web II.
- Introducción al desarrollo web I.
- Introducción a HTML5.

## **HABILIDADES**



HTML
CSS
Bootstrap
Material UI
Tailwind CSS
MySQL
Firebase
JavaScript
React JS
Next JS
Node JS

#### **EXPERIENCIA**



- Febrero 2019 julio 2020. Aplicación móvil Android SBLAPP Di'zdéh.
- Febrero 2019 julio 2020. Aplicación web SBLAPP Di'zdéh.
- Febrero 2021 julio 2021. Sistema web para la clínica dental Merlos.
- Noviembre 2021 abril 2022. Market place inmobiliario, Tyerra.
- Julio 2022 agosto 2022. Landing page,
   Sol nativo filtro.

#### **PORTAFOLIO**



https://github.com/PRISCILIANO-CORTES